# 编制合并现金流量表，抵销经营活动现金流，是否需要考虑少数股东的现金流？

提问人：马由 时间：2017-04-24 20:58:14
甲公司为母公司，有若干子公司，现编制甲公司20X6年合并报表
A公司、B公司都是甲公司的非全资子公司，甲公司股权比例均为80%
20X6年，A公司为B公司提供咨询服务，收取咨询费 100 万元，另增值税 6 万元，双方均为一般纳税人编制合并利润表，抵销 借：营业收入 80 万 贷：管理费用 80 万
如B公司未付现 编制合并资产负债表，抵销 借：应付账款 106 万 贷：应收账款 106 万
如B公司已付现 编制合并现金流量表，抵销 借：支付其他与经营活动有关的现金 80+6 = 86万 贷：销售商品、提供劳务收到的现金86 万
请问，上述三笔抵销对吗？现金流量表是抵销 86 万，还是 106 万？ 谢谢！

回答人：chenyiwei
合并现金流量表的编制，应抵销的现金流均为全额，不考虑“子公司的现金流量中归属于少数股东的部分”。所以不论该子公司是否为全资子公司，相应的母子公司之间往来现金流均为 100 ％抵销。 只有在涉及权益、损益的抵销时，才会考虑将抵销影响分配给少数股权。抵销项目涉及资产、负债时无需考虑这一因素。